臺灣臺中地方法院刑事判決　　　　　　　94年度訴字第3413號
公　訴　人　臺灣臺中地方法院檢察署檢察官
被　　　告　甲○○
　　　　　　　　　　國民
選任辯護人　廖志堯律師
上列被告因違反槍砲彈藥刀械管制條例案件，經檢察官提起公訴
（九十四年度偵字第一三九三○號），本院判決如下：
    主    文
甲○○未經許可，持有手槍，處有期徒刑伍年陸月，併科罰金新
臺幣貳拾萬元，罰金如易服勞役，以罰金總額與陸個月之日數比
例折算。
扣案之以色列IMI廠製941FB型口徑9mm制式半自動手槍壹支（含
彈匣壹個，槍枝管制編號0000000000號）沒收。
    犯罪事實
一、甲○○明知具有殺傷力之制式手槍，係槍砲彈藥刀械管制條
    例所列管之具有殺傷力之槍砲，非經許可，不得持有，竟於
    民國九十四年二月間某日，因真實姓名年籍不詳，綽號「阿
    財」之成年男子欲借款新臺幣（下同）二十萬元，甲○○乃
    在彰化縣鹿港鎮某處，基於非法持有具殺傷力之手槍之犯意
    ，收受「阿財」所交付之具殺傷力以色列IMI廠製941FB型口
    徑9mm制式半自動手槍一支（含彈匣一個，槍枝管制編號0
    000000000號）以作為其債權之擔保，而未經取可
    ，非法持有上開具殺傷力之制式手槍。嗣於九十四年八月二
    十九日下午五時四十分許，甲○○攜帶上開制式手槍置於其
    所駕駛之車牌號碼１５１６－ＤＧ號自小客車右前座下方，
    並駕駛上開自小客車行經臺中市○○區○○路與昌平路口時
    ，為接獲線報前往查緝之臺中市警察局第五分局刑事組偵查
    員查獲，當場扣得上開制式手槍一支（含彈匣一個，槍枝管
    制編號0000000000號）。
二、案經臺中市警察局第五分局報告臺灣臺中地方法院檢察署檢
    察官偵查起訴。
    理  由
一、訊據被告甲○○對於上揭犯罪事實坦承不諱，並經證人即被
    告為警查獲時，搭乘被告所駕駛上開自小客車之友人王思諭
    、劉光興分別於警詢、偵訊時證述綦詳，復有其持有之制式
    手槍一支（含彈匣一個，槍枝管制編號000000000
    0號）扣案可資佐憑。而上開制式手槍，經內政部警政署刑
    事警察局鑑識科物理組以性能檢驗法、比對顯微鏡比對法鑑
    定結果，認係以色列IMI廠製941FB型口徑9mm之制式半自動
    手槍，機械性能良好，可擊發同口徑制式子彈，具殺傷力之
    情，亦有內政部警政署刑事警察局九十四年十月二十一日刑
    鑑字第○九四○一三七一五一號鑑驗通知書一紙附卷可稽，
    足徵被告自白與事實相符，堪以採信。至被告之選任辯護人
　　雖聲請本院將扣案之制式手槍送請鑑定機關再依試射法鑑定
　  有無殺傷力。惟查，上開槍彈鑑定書就扣案手槍之基本資料
    已詳列如下：「(一)製造國別：以色列；(二)製造廠牌：IMI；
    (三)型號：941FB；(四)射擊模式：半自動；(五)板機運作方式：
    單動、複動；(六)保險型式：板機保險；(七)槍枝全長：約18.5
 　 cm；(八)槍枝重量：約862.6公克；(九)槍枝口徑：9mm（9x19mm
    ）；(十)槍管長度：約89.4mm；(十一)來復線條數：陸條；(十二)來復
    線方向：右旋；(十三)槍號（位置）：槍號已磨滅，經電解腐蝕
    法重現結果，研判為『00000000』；(十四)其他字樣、記號、位
    置：『JERICH O941FB ISRAEL MILITARY INDUSTRIES』（滑
    套）『MADE IN ISRAEL H3」（槍身）」等語，足證扣案之
    制式手槍經內政部警政署刑事警察局以前述方法檢驗，確認
    其槍枝構造完好，零件並無缺損；又所謂制式手槍，係指各
    國合法武（兵）器工廠，為殺敵、獵物、攻擊、防禦等目的
    所生產製造之各類槍械（參內政部警政署八十五年十二月二
    十七日（85）刑鑑字第七八○一九號函），是其製造之目的
    即已具有殺傷力為前提，且制式手槍，在各國兵工廠製造完
    成後，必先經試射之程序，確認其具有殺傷力後，方能出廠
    ，是市面上制式手槍，只要構造、零件完整，應即堪認定為
    具有殺傷力，而本件扣案之制式手槍，構造、零件完好無缺
    ，業如前述，其具有殺傷力應屬無疑，是選任辯護人上開聲
    請，並無必要，附此敘明。
二、本件被告為貸款質押擔保之目的，而收受上開制式手槍，並
    將之置於自己實力支配之下，其既非受他人委託而代為保管
    ，核與寄藏手槍情形不同，應屬單純持有。是核被告所為，
    係犯槍砲彈藥刀械管制條例第七條第四項之未經許可持有制
    式手槍罪。爰審酌被告無視法律之禁止，於此社會治安日益
    惡化之際，猶無故持有上開制式手槍，未繳交治安機關，危
    害社會治安甚鉅，惟念及其持有本件制式手槍之時間尚短，
    並未造成實害，且犯罪後坦承犯行，顯有認錯悔過之意，態
    度良好，量處如主文所示之刑，並就罰金部分諭知易服勞役
    之折算標準，以示懲儆。
三、扣案之制式手槍一支（含彈匣一個，槍枝管制編號0000
    000000號），屬違禁物，應依刑法第三十八條第一項
    第一款規定，予以宣告沒收。
據上論斷，應依刑事訴訟法第二百九十九條第一項前段，槍砲彈
藥刀械管制條例第七條第四項，刑法第十一條前段、第四十二條
第二項、第三十八條第一項第一款，罰金罰鍰提高標準條例第二
條，判決如主文。
本案經檢察官謝志明到庭執行職務。
中　　華　　民　　國　　94　　年　　12  　月　　9  　 日
                  刑事第三庭  審判長法  官  張靜琪
                                    法  官  賴妙雲
                                    法  官  郭妙俐
上正本證明與原本無異。
如不服本判決，應於送達後十日內向本院提出上訴狀（須附繕本
），上訴於臺灣高等法院臺中分院。
                                    書記官  黃雅青
中　　華　　民　　國　　94　　年　　12　　月　　9　　日
附錄本案論罪科刑法條全文
槍砲彈藥刀械管制條例第七條
未經許可，製造、販賣或運輸火砲、肩射武器、機關槍、衝鋒槍
、卡柄槍、自動步槍、普通步槍、馬槍、手槍或各類砲彈、炸彈
、爆裂物者，處死刑、無期徒刑或七年以上有期徒刑；處徒刑者
，併科新台幣三千萬元以下罰金。
未經許可，轉讓、出租或出借前項所列槍砲、彈藥者，處無期徒
刑或五年以上有期徒刑，併科新台幣一千萬元以下罰金。
意圖供自己或他人犯罪之用，而犯前二項之罪者，處死刑或無期
徒刑；處徒刑者，併科新台幣五千萬元以下罰金。
未經許可，持有、寄藏或意圖販賣而陳列第一項所列槍砲、彈藥
者，處五年以上有期徒刑，併科新台幣一千萬元以下罰金。
第一項至第三項之未遂犯罰之。
